# 陈版，请教投资

提问人：super 小兔妈咪 时间：2016-02-29 19:42:38
陈版，您好。我单位用土地，存货对A投资，占A30%的股份，评估后土地为 3000 万，原账面 2600 万；存货原 1800 万，评估后 1850万，请问如何入账，评估增值入资本公积还是损益，涉及到税吗，请详细说明，谢谢

回答人：chenyiwei
请参考《企业会计准则讲解（ 2010 ）》P43“合营方向合营企业投出非货币性资产产生损益的处理”。虽然此处可能是联营企业，但可以参照同一原则处理。